【裁判字號】    95,上訴,173
【裁判日期】    950227
【裁判案由】    強盜
【裁判全文】
臺灣高等法院臺南分院刑事判決         95年度上訴字第173號
上  訴  人
即  被  告  甲○○
                    （另案在臺灣臺南分監執行中）
上  訴  人
即  被  告  丙○○
                    （另案在臺灣臺南分監執行中）
上列上訴人因強盜案件，不服臺灣臺南地方法院94年度訴字第
641號中華民國94年12月30日第一審判決（起訴案號：臺灣臺南
地方法院檢察署94年度偵字第771號），提起上訴，本院判決如
下：
    主  文
原判決撤銷。
甲○○、丙○○均免訴。
    理  由
一、公訴意旨略以：丙○○、甲○○共同基於意圖為自己不法所
    有之犯意聯絡，於93年12月28日下午3時45分許，甲○○騎
    乘前所竊得車牌號碼ＳＸＭ－七二二號機車（甲○○所犯竊
    盜部分，由臺灣臺南地方法院併案審理）搭載丙○○，行經
    臺南市○○路一六九巷八號由乙○○所開設之泡沫紅茶店時
    ，見無人看店，由丙○○進入店內竊取「飲料杯子封口機」
    一臺，甲○○則騎乘上開機車在店外把風，得手後，甲○○
    欲騎乘上開機車搭載丙○○離去之際，為乙○○返家發現，
    乙○○為阻止丙○○、甲○○離去，即抓住上開機車後座鐵
    架，詎丙○○、甲○○為脫免逮捕，竟加速逃離，造成乙○○跌倒在地後，致該機車重心不穩，甲○○、丙○○亦因此
    人車倒地，致乙○○受有右膝擦傷並瘀腫之傷害（過失傷害
    部分未具告訴）。嗣於同日下午3時50分許，在臺南市○○
    路與凱旋路口為警查獲，並扣得上開機車一輛及「飲料杯子
    封口機」一臺。因認被告二人所犯係刑法第三百二十九條之
    準強盜罪云云。
二、原判決略以：丙○○於九十三年十二月二十八日下午三時許
    ，騎乘甲○○前所竊得車牌號碼ＳＸＭ－七二二號機車（甲○○所犯竊盜部分，另由本院併案審理）搭載甲○○，於同
    日下午三時四十五分許，行經臺南市○○路一六九巷八號由
    乙○○所開設之泡沫紅茶店時，因見店門口放置一臺飲料杯
    子封口機，渠等竟基於意圖為自己不法所有之犯意聯絡，將
    機車暫停在隔壁路旁，並趁無人注意之際，先由甲○○下車
    搬運上開飲料杯子封口機，丙○○在旁把風，惟因甲○○力
    有未逮，再由丙○○出手搬運前開封口機至機車停車處而共
    同竊取得手後，甲○○隨即啟動機車引擎並搭載丙○○準備
    離去，適乙○○在對向騎乘機車返家時發現，即大聲向二人
    呼喊，並於甲○○及丙○○所騎乘之機車已經起動惟速度尚
    緩之際，即上前拉住機車後方之鐵架，致該機車重心不穩，
    甲○○與丙○○人車均跌倒在地，而乙○○亦因機車往前動
    力之拉扯而往前跌倒，並因而受有右膝擦傷並瘀腫之傷害（
    過失傷害部分未具告訴）。嗣經警據報到場查獲上情，並扣
    得上開飲料杯子封口機一臺（業經警發還乙○○）。因而判
    決被告二人所犯係刑法第三百二十條第一項之普通竊盜罪。
三、按案件曾經判決確定者，應諭知免訴之判決，刑事訴訟法第
    302條第1款定有明文。其「案件」，係指同一案件，於實質
    上一罪或裁判上一罪，均有其適用。查被告甲○○曾連續於
    93 年10月11日、93年11月2日、93年10月28日、93年12月14
    日、93年12月22日、94年6月23日等犯下六件竊案，經臺灣
    臺南地方法院於94年12月22日以94年度簡上字第15號判決加
    重竊盜罪，處有期徒刑十月確定在案；另被告丙○○曾連續
    於93年10月11日、93年11月2日、93年11月28日等犯下三件
    竊案，經臺灣台南地方法院於94年6月8日以94年度簡上字第
    15 號判決加重竊盜罪，處有期徒刑八月確定在案。有該94
    年度簡上字第15號判決二份及台灣高等法院被告前案紀錄表
    二份在卷可憑。是被告二人本件被訴於93年12月28日所犯之
    普通竊盜罪（公訴人認被告二人所犯係準強盜罪，原審判決
    變更起訴法條，改判普通竊盜罪，公訴人未上訴）核與前開
    所犯之加重竊盜罪，因彼等各所為數行為，時間緊接，所犯
    罪名相同，顯均各係出於概括之犯意為之，均為連續犯之裁
    判上一罪，故被告二人被訴之本案，各與前開所犯已判決確
    定之案件，自各為同一案件，至為灼然。而被告二人被訴之
    本案之犯罪時間，顯均在前開所犯已判決確定之案件宣判日
    以前所為，自各為前開所犯已判決確定案件之判決既判力所
    及，殆無疑義。詎原審疏未詳查，遽均為有罪之實體判決，
    依法尚有未合，是被告等上訴意旨指摘本案與彼等前所犯加
    重竊盜罪為連續犯，應為前案判決效力所及等語，為有理由
    ，自應由本院將原判決撤銷改判，依首開規定，諭知被告二
    人均免訴，並不經言詞辯論為之。
據上論斷，應依刑事訴訟法第369條第1項前段、第364條、第30
2條第1款、第307條，判決如主文。
中    華    民    國    95    年    2     月    27    日
                  刑事第三庭    審判長法  官  陳義仲
                                      法  官  張世展
                                      法  官  陳顯榮
以上正本證明與原本無異。
如不服本判決，應於收受本判決後十日內向本院提出上訴書狀。
其未敘述上訴理由者並得於提起上訴後十日內向本院補提理由書
狀（均須按他造當事人之人數附繕本）「切勿逕送上級法院」。
                                      書記官  陳嘉琍
中    華    民    國    95    年    3     月    1     日


司法院資訊處製作；財團法人民間司法改革基金會備份。
